【裁判字號】    94,易,372
【裁判日期】    950331
【裁判案由】    恐嚇取財等
【裁判全文】
臺灣基隆地方法院刑事判決               94年度易字第372號
公  訴  人  臺灣基隆地方法院檢察署檢察官
被      告  丙○○
                    （另案在臺灣苗栗監獄苗栗分監執行，暫
                    借提寄押於現於台灣基隆看守所）
上列被告因恐嚇取財等案件，經檢察官提起公訴（94年度偵緝字
第198號），本院判決如下：
    主  文
丙○○意圖為自己不法之所有，以恐嚇使人將本人之物交付，累
犯，處有期徒刑捌月。
    事  實
一、丙○○前於民國89年間分別因竊盜及施用第2級毒品案件，
    分別為臺灣高等法院於89年9月13日以89年度上易字第2808
    號判處有期徒刑1年，於同年9月13日確定；及為本院於90年
    1 月15日以89年度基簡字第960號判決，判處有期徒刑6月，
    於90年3月6日確定，於89年12月1日入監執行，於91年9月9
    日假釋交付保護管束，甫於92年1月28日假釋期滿未撤銷假
    釋而以執行完畢論。詎猶不知悔改，緣丙○○知其友人乙○○無工作收入又缺錢花用而曾借乙○○新台幣（下同）1萬6
    千元，嗣因乙○○無力清償該借款，乙○○乃於93年9月22
    日下午4時許，與綽號「黑鷹」之羅珠興共同至丙○○位在
    基隆市○○區○○街100巷33之3號之住處，將其於當日凌晨
    0 時許，在臺北縣汐止市○○街271號丁○○之住處所竊取
    丁○○所有之音響1組（市價純值9萬元，含尊品電腦音響主
    機1台、擴大機1台、穩定器1台、新力雷射點唱機400片裝1
    台、VCD放影機1台、麥克風1組）（乙○○所涉竊盜部份已
    移送本院併案審理，並經本院以93年度訴字第780號判處有
    期徒刑2年6月確定，目前在監獄服刑中）交予丙○○抵債，
    其與羅珠興並向丙○○說明該組音響係乙○○自丁○○住處
    竊取的，丙○○明知及此，仍基於收受贓物之犯意予以收受
    之。丙○○復基於意圖為自己不法之所有之犯意，於93年9
    月25日上午10時，將上開音響載至丁○○位在臺北縣汐止市
    ○○街504號之工廠外，其撥打該工廠招牌所載電話號碼予
    丁○○，向丁○○恫稱還要不要其所有之上開音響，若要，
    須支付伊1萬元，若不要的話，伊就將該音響拿去賣掉等語
    ，丁○○稱其還要其之音響，遂立刻自外趕回其之上開工廠
    ，其復因畏懼其之音響無法索回而為丙○○拿去賣掉，遂給
    付丙○○5000元，丙○○收受5000元後，始將其車上之上開
    音響還予丁○○。
二、案經臺北縣政府警察局汐止分局報告臺灣基隆地方法院檢察
    署檢察官偵查起訴。
    理  由
一、訊據被告丙○○對於明知上開音響為贓物而加以收受之事實
    坦承不諱，此與證人乙○○於94年5月17日偵訊時、本院95
    年2月16日審理時之證詞相符；另被告亦自承有將音響載至
    被害人丁○○之工廠，在向被害人丁○○收受5000元後，將
    音響還予丁○○，然矢口否認此係恐嚇取財行為，辯稱：乙○○欠伊錢，所以和綽號「黑鷹」之羅珠興拿上開音響至伊
    家抵押給伊，伊問羅珠興該組音響是誰的，羅珠興說是乙○○和其向乙○○之舅舅（按實為乙○○母親之男友）丁○○
    拿來的，伊就向羅珠興問丁○○之住處，然後伊直接把音響
    拿去還給丁○○，是丁○○自己包5000元紅包給伊的，不是
    伊恐嚇而來云云。惟查：證人丁○○於94年5月17日接受檢
    察官偵訊時證稱被告至伊住處（即上開所稱之工廠）時說音
    響是被告朋友乙○○因欠其錢而寄放在被告那邊，被告問伊
    還要不要該音響，如不要的話，被告就要拿到跳蚤市場賣，
    伊想伊之音響值10多萬元，伊怕被告果真將該音響賣掉，所
    以才同意給被告5000元等語；證人丁○○又於本院95年2月
    16日審理時證稱「（被告當時如何向你說？）他先打電話給
    我，他電話裡面叫我叔叔，但是我不認識他，他沒有向我說
    他的姓名，他問我音響還要不要，如果要的話他要向我要3
    萬元（後於同庭更正為1萬元），如果我不要的話，他就要
    把音響拿去賣，我說我當然要，我向他說我在工地做事，等
    我一下馬上回來，我回去時，被告已經在我工廠門口等，他
    也把音響帶在一台白色的車上，我拿5000元給被告說這是走
    路工，再多我也沒有，他就把音響還給我。」、「我是怕音
    響被賣掉，所以才付五千元」等語，可見被害人丁○○確係
    本於被告向其恫稱其還要不要其所有之上開音響，若要，須
    支付被告1萬元，若不要，被告行將該音響拿去賣掉之話語
    威脅，心生畏懼，始支付被告5000元，初不因該5000元是否
    稱作「走路工」而有異；況被告明知上開音響係乙○○向被
    害人丁○○竊取而來，本不應加以收受，竟在收受該屬贓物
    之音響後，向被害人丁○○恫稱上語而獲得5000元之「走路
    工」之不正利益，自客觀情狀觀之，此實屬恐嚇取財行為，
    斷不能謂該5000元係被害人丁○○自願交付予被告。至被告
    聲請傳訊之證人即被害人丁○○之子戊○○於本院95年2 月
    16日審理時證稱伊回至伊父親之工廠時，被告已將音響載回
    伊父親之工廠，然伊不知其中之細節，伊之所以會認為伊父
    親交付被告5000元的原因係因為被告好心將音響載回來，是
    因為伊聽到被告有說被告是好心將音響載回來的緣故等語，
    可見證人戊○○根本不知被害人丁○○支付5000元予被告之
    實際上原因，「好心」與否僅係被告自行聲稱，與其是否構
    成恐嚇取財無關，證人戊○○之上開證言無從為被告有利之
    認定。綜上，被告上開辯詞無非臨訟卸責之詞，不足採信，
    此外，復有贓物照片8幀、贓物認領保管單1紙附卷可稽，被
    告上開收受贓物、恐嚇取財之犯行均堪認定。
二、核被告所為，係犯刑法第349條第1項之收受贓物罪、第346
    條第1項之恐嚇取財罪。被告所犯上開二罪，有方法結果之
    牽連關係，應依刑法第55條之規定，從較重之恐嚇取財罪處
    斷；論告書誤認該二罪應分論併罰，尚有未洽。被告犯有上
    開前科，甫於92年1月28日執行完畢，此有臺灣高等法院被
    前案紀錄表一紙附卷可參，其於執行完畢五年內再犯本件有
    期徒刑以上之罪，為累犯，應依刑法第47條之規定，加重其
    刑。爰審酌被告收受贓物之價值、恐嚇取財之所得、行為手
    段、對被害人所生危害、犯後狡飾之犯後態度等一切情狀，
    量處如主文所示之刑。
據上論斷，應依刑事訴訟法第299條第1項前段，刑法第349條第
1項、第346條第1項、第55條、第47條，罰金罰鍰提高標準條例
第1條前段，判決如主文。
本案經檢察官甲○○到庭執行職務
中    華    民    國    95    年    3     月    31    日
                  刑事第四庭審判長法    官  鄭景文
                                  法    官  王美婷
                                  法    官  曾雨明
以上正本證明與原本無異。
對於本件判決如有不服，應於收受送達後10日內，向本院提出上
訴書狀，上訴於臺灣高等法院。
中    華    民    國    95    年    4     月    10    日
                                  書 記 官  王靜敏


司法院資訊處製作；財團法人民間司法改革基金會備份。
